【裁判字號】    91,交易,495
【裁判日期】    920409
【裁判案由】    過失致死
【裁判全文】
臺灣臺中地方法院刑事判決                          九十一年度交易第四九五號
    公  訴  人  臺灣臺中地方法院檢察署檢察官
    被      告  乙○○
    選任辯護人  陳武璋律師
右列被告因過失致死案件經檢察官提起公訴（九十一年度偵字八七一０、一０六八五
、一二七二九號），本院判決如左：
   主  文
乙○○因過失致人於死，處有期徒刑壹年拾壹月。
   事  實
一、乙○○明知汽車行駛時，駕駛人應注意車前狀況及兩車併行之間隔，並隨時採取
    必要之安全措施，行車速度，依標誌或標線之規定，無標誌或標線者在市區道路
    ，時速不得超過五０公里。竟於民國九十一年四月五日中午十二時三十分許，駕
    駛戊○○所有，經過改裝成賽車型之車號ＧＤ－三九五二號，於限速五十公里處
    ，沿台中縣大里市○○路由霧峰往台中方向行駛，行經中興路與益民路交叉路口
    ，未減速，貿然以九十公里以上之速度，通過交岔路口，適有丙○○所騎乘後載
    劉映均、丁○○，車號ＳＪＺ－九八七號機車，亦行經該處，雙方煞避不及，致
    丙○○等人車倒地，丙○○等人均送醫急救，劉映均經送醫急救後，不治死亡；
    丙○○、丁○○分別受有頭部外傷、少量蛛蛛膜下腔出血、右鎖骨骨折等傷害。
二、案經被害人丙○○、丁○○訴請台中縣警察局霧峰分局報告及被害人劉映均之母
    甲○訴請台灣台中地方法院檢察署檢察官偵查起訴。
  理  由
一、訊據被告乙○○對於右揭超速肇事之事實坦承不違，惟辯稱時速僅七十公里，被
    害人丙○○是紅燈通過等語，惟查依汽車煞車距離，行車速度對照表記載時速約
    八十公里之煞車痕長度約為三十－卅四公尺左右，洪車煞車痕明顯兩條，長達五
    十二．一公尺，洪車於煞車一段距離後，車前仍自後重撞輕機車，輕機車被撞往
    前約二十餘公尺始停（自機車被撞倒地刮地痕起點至機車停止位置），推斷洪車
    車速應超過九十公里以上（參台灣省台中縣區車輛行車事故鑑定委員會鑑定意見
    書伍、肇事分析(二)），被告辯稱時速七十公里委無可採。有道路交通事故調查報
    告表、相驗屍體證明書一紙、診斷證明書三張及照片七十二張在卷可稽。被害人
    劉映均、丙○○、丁○○確因本件車禍受傷死、傷，並中劉映均死亡部分，並經
    檢察官督同檢驗員相驗屬實，制有勘驗筆錄在卷供佐。按駕駛人駕駛汽車，應遵
    守道路交通標誌、標線、號誌之指示；行車速度，依標誌或標線之規定，無標誌
    或標線者在市區道路，時速不得超過五０公里；應注意車前狀況隨時採取必要之
    安全措施。道路交通安全規則第九十條、第九十三條第一項第一款、第九十四條
    第三項訂有明文。本件被告駕車自應注意上開規定，小心駕駛謹慎為之，且依當
    時之客觀環境判斷，路面無障礙、視距良好，亦無不能注意之情事。詎被告疏未
    注意上開規定致肇事，其行為顯有過失。被告上開過失行為與被害人之死傷間，
    具有相當因果關係。本件車禍經送台灣省台中縣區車輛行車事故鑑定委員會鑑定
    結果，亦認被告乙○○駕駛改裝之自小客車行經市區道路任意嚴重超車，重撞同
    方向前方機車，為肇事原因，丙○○無肇事因素，自小客車車主戊○○將改裝之
    自小客車借予乙○○在車道上行駛不當，有該委員會九十二年三月六日中縣鑑字
    第九一０九０五號函一份附卷可稽，從而本案事證明確，被告犯行堪予認定。
二、核被告乙○○所為，係犯刑法第二百七十六條第一項過失致人於死、第二百八十
    四條第一項前段過失傷害之罪。被告所犯過失致人於死罪與過失傷害罪係一行為
    觸犯數罪名，屬想像競合犯，應從一重之過失致死罪處斷。爰審酌被告所駕駛之
    車輛經過改裝，且於市區之內高速行駛，事後又未能積極與被害人家屬謀求和解
    ，被害人死亡、受傷、其家屬所受傷痛程度及被告犯後態度等一切情狀，量處如
    主文所示之刑。
三、本件告訴人甲○及告訴代理人張慶達律師主張本案非一般車禍之過失致死行為，
    而是結夥高速飆車，至生往來之危險，明顯觸犯刑法第一百八十五條公共危險致
    人於死罪刑，固有其依據，惟公訴人並未就此部分起訴，起訴之犯罪事實亦無訴
    及相關公共危險犯行，本院即無從依刑事訴訟法第三百條變更起訴法條或予審究
    ，附此敘明。
據上論斷，應依刑事訴訟法第二百九十九條第一項前段，刑法第二百七十六條第一項
、第二百八十四條第一項前段、第五十五條，罰金罰鍰提高標準條例第一條前段，判
決如主文。
中      華      民      國     九十二     年      四    月     九       日
                                臺灣臺中地方法院交通法庭
                                      法  官  郭  德  進
右正本證明與原本無異。
如不服本判決，應於判決送達後十日，內向本院提出上訴狀。
                                    書記官
中      華      民      國     九十二     年      四   月    十一       日
刑法第二百七十六條第一項：
因過失致人於死者，處二年以下有期徒刑、拘役或二千元以下罰金。
刑法第二百八十四條第一項：
因過失傷害人者，處六月以下有期徒刑、拘役或五百元以下罰金，致重傷者，處一年
以下有期徒刑、拘役或五百元以下罰金。
                                                                        Ｂ


司法院資訊處製作；財團法人民間司法改革基金會備份。
